# 请教陈版，外购的积分商品，属于哪一类资产？放在哪个科目核算比较合适？

提问人：james.q.man 时间：2019-03-13 16:19:47
目前审计中，遇到这样的业务，向您咨询一下。
被审单位 2018 年从翼集分公司购买了一批天翼积分产品，可用于兑换天翼积分平台的商品和服务。被审单位已按照协议约定支付了全部对价，并已取得相应的积分产品。根据协议规定，相关积分产品转入被审单位积分账户后，无论任何理由不可返还，相关风险转移至被审单位。
问题：相关的积分产品是否应确认为资产？确认为哪一类资产？放在具体哪个科目列报比较合适？
谢谢！！

回答人：chenyiwei
如果只能用于兑换商品或服务，不能返现，则属于非货币性资产，类似于存货或者预付款项类别。